【裁判字號】    88,易,3920
【裁判日期】    890121
【裁判案由】    賭博
【裁判全文】
台灣台中地方法院刑事判決                        八十八年度易字第三九二號
    公  訴  人  台灣台中地方法院檢察署檢察官
    被      告  甲○○
右列被告因賭博案件，經檢察官聲請以簡易判決處刑（八十八年度偵字第一八三七三
號），本院認不宜以簡易判決處刑，改依通常程序審理後，判決如左：
    主  文
甲○○連續意圖營利，聚眾賭博，累犯，處有期徒刑陸月，併科罰金萬元，有期徒
刑如易科罰金及罰金如易服勞役，均以佰元折算壹日。扣案之傳真機壹台、錄音機
貳台、台號簽賭倍數單肆張，均沒收。
    事  實
一甲○○曾因犯賭博罪，經本院判處有期徒刑六月，如易科罰金以三百元折算一日
    確定，甫於民國八十六年九月二十二日易科罰金執行完畢，猶不知悔改，復意圖
    營利，基於概括之犯意，自八十八年八月三日起，連續提供其台中縣大肚鄉○○
    路○段一三三巷一弄三一號住處之公眾得出入之場所，經營俗稱六合彩賭博，聚
    集不特定之多數人在該處簽賭下注，連續以如附表編號１至４所載之賭博方式牟
    利。甲○○嗣於八十八年八月五日十九時許，在上址為警查獲，並扣得其所有供
    其經營六合彩賭博用之傳真機一台、錄音機二台、台號簽賭倍數單四張及與本件
    犯行無關之計算紙一本等物。
二案經台中縣警察局烏日分局報請台灣台中地方法院檢察署檢察官向本院聲請以簡
    易判決處刑，本院認不宜以簡易判決處刑，改依通常程序審理。
    理  由
一、訊據被告甲○○對於右揭事實坦承不諱，並有傳真機一台、錄音機二台、台號簽
    賭倍數單四張等物扣案可資佐證。本件事證明確，被告犯行堪以認定。
二、核被告甲○○所為，係犯刑法第二百六十八條意圖營利，供給賭博場所罪及意圖
    營利，聚眾賭博罪，與同法第二百六十六條第一項前段在公眾得出入之場所賭博
    財物罪。被告於當期香港六合彩開獎前之多次接續行為，均係當次意圖營利，供
    給賭博場所，及意圖營利，聚眾賭博，與在公眾得出入之場所賭博財物犯行之一
    部行為。而於每期開獎前接續行為中之意圖營利，供給賭博場所，及意圖營利，
    聚眾賭博，與公眾得出入之場所賭博財物，均係基於一個賭博犯意之決定，以達
    成同一犯罪之各個舉動，係一行為觸犯前開三罪名，屬想像競合犯，應從情節較
    重之意圖營利，聚眾賭博罪處斷。又被告所犯上揭之罪，時間緊接，犯罪構成要
    件相同，顯係基於概括犯意為之，為連續犯，應以一罪論，並依法加重其刑。查
    被告曾因犯賭博罪，經本院判處有期徒刑六月，如易科罰金以三百元折算一日確
    定，於八十六年九月二十二日易科罰金執行完畢，此有本院被告全國前案紀錄表
    在卷可憑，其於五年內再犯本件有期徒刑以上之罪，係屬累犯，應依法遞加重其
    刑。爰審酌被告不思以正當工作獲取財產，竟經營六合彩賭博，供人簽賭財物，
    以從中獲取不法利益，助長社會僥倖心理，使人廢時失業，易趨於遊惰，影響正
    常之社會經濟活動，且已有如前所述之賭博前科、竟不知悔改、再犯同一罪名之
    罪、惟經營六合彩簽賭時間尚短、犯後坦承犯行，態度尚稱良好等一切情狀，量
    處如主文所示之刑，並諭知有期徒刑易科罰金及罰金易服勞役之折算標準，以示
    懲儆。扣案之傳真機一台、錄音機二台、台號簽賭倍數單四張等物，均為被告所
    有且供犯罪所用之物，業據其供認在卷，應併予宣告沒收。至搜索扣押證明筆錄
    上所載之「港號簽賭紀錄冊」一本實係計算紙一本，業經本院調取該證物勘驗屬
    實，另經提示予被告辨認後據其供稱該本計算紙所載數字係其平日閱讀夾報廣告
    時隨手抄寫其上數字，故與本件犯行無關，爰不為沒收之諭知。
三據上論斷，應依刑事訴訟法第四百五十二條、第二百九十九條第一項前段，刑法
    第五十六條、第二百六十六條第一項前段第二百六十八條、第五十五條、第四
    十七條、第四十一條、第四十二條第二項、第三十八條第一項第二款，罰金罰鍰
    提高標準條例第一條前段、第二條，判決如主文。
中      華      民      國    八十九    年      一      月    二十一    日
                                  台灣台中地方法院刑事第四庭
                                      法  官  鍾  啟  煒
右正本證明與原本無異。
如不服本判決，應於送達後十日內，向本院提出上訴狀（須附繕本）。
中      華      民      國    八十九    年      一      月     二十四   日
                                      書記官
附錄︰
刑法第二百六十八條：
意圖營利，供給賭博場所或聚眾賭博者，處三年以下有期徒刑，得併科三千元以下罰
金。（罰金部分已提高十倍）
刑法第二百六十六條第一項：
在公共場所或公眾得出入之場所賭博財物者，處一千元以下罰金，但以供人暫時娛樂
之物為賭博者，不在此限。（罰金部分已提高十倍）
附表：
┌───┬─────┬─────────────────────────┐
│編  號│俗      稱│賭          博              方              式│
├───┼─────┼─────────────────────────┤
│      │          │設０一至四十五之兩位數號碼四十五個，每支簽選兩個號│
│      │          │直接核對每週二四香港六合彩開獎六個獎號中之二個，│
│  １  │港式二星  │始為中獎，賭客每簽一支賭資新台幣（下同）一百元，簽│
│      │          │中者，由甲○○給付五十三倍之彩金，未簽中者，賭悉歸│
│      │          │甲○○所有。                                      │
├───┼─────┼─────────────────────────┤
│      │          │設０一至四十五之兩位數號碼四十五個，每支簽選三個號│
│      │          │碼，直接核對每週二四香港六合彩開獎六個獎號中之三│
│  ２  │港式三星  │個，始為中獎，賭客每簽一支賭資一百元，簽中者，由周│
│      │          │悅月給付五百二十倍之彩金，未簽中者，賭資悉歸甲○○│
│      │          │所有。                                            │
├───┼─────┼─────────────────────────┤
│      │          │設０一至四十五之兩位數號碼四十五個，每支簽選三個號│
│      │          │碼，直接核對每週二四香港六合彩開獎六個獎號中之四│
│  ３  │港式四星  │個，始為中獎，賭客每簽一支賭資一百元，簽中者，由周│
│      │          │悅月給付六千五百倍之彩金，未簽中者，賭資悉歸甲○○│
│      │          │所有。                                            │
├───┼─────┼─────────────────────────┤
│      │          │設００至九九之二位數號碼一百個，每支簽選一個號碼，│
│      │          │約定與每週二四香港六合彩開獎之六個獎號依序取個位│
│  ４  │  台號    │數交叉組成之五個二位數號碼其中一個相同時，始為中獎│
│      │          │，賭客每簽一支賭資一百元，簽中者，由甲○○給付十至│
│      │          │三十七倍不等之彩金，未簽中者，賭資悉歸甲○○所有。│
└───┴─────┴─────────────────────────┘


司法院資訊處製作；財團法人民間司法改革基金會備份。
